# 回购股票进行限制性股票形式的股份支付的账务处理

提问人：wtbcpa 时间：2022-04-01 19:51:45
请教陈版：
案例： 2019 年A公司回购本公司股票 1 股用于限制性股票激励，回购价格为 10 元。 2020 年A公司授予员工甲限制性股票 1 股，等待期 3 年，授予日公司股价为 12 元，员工以 4 元价格购买。账务处理如下：
回购股份时：借：库存股 10 贷：银行存款 10
授予日：借：银行存款 4 贷：其他应付款-限制性股票回购义务 4
等待期内的每个资产负债表日（为简化案例，此处不按年区分了，写 3 年的总金额）：
借：管理费用 8 （12-4）
贷：其他资本公积 8
借：库存股 2
贷：投资收益 2 （授予日股价12-当时回购股份的价格 10 ）
问题 ：：以上处理方式是否正确，是否应确认回购日到授予日股票价格上升带来的投资收益？如果不做这笔分录，那么等到等待期过后，对冲库存股和其他资本公积时，库存股余额是 6 ，其他资本公积余额是 8 ，差额 2 怎么处理？做投资收益是基于以下考虑：相当于在授予日将股票卖了再以当前价格买回。
还是说将这个 2 元的收益冲减管理费用，认为其是整个股份支付活动中的产生的收益，如果冲减管理费用，是在授予日一次性冲减还是在等待期内分摊？

回答人：chenyiwei
1 、库存股是企业自身权益工具，因此不应确认其公允价值变动。在将库存股授予员工时，应将原回购价格高于授予价格的差额，借记“库存股”，贷记资本公积。即，库存股的调整后金额与“其他应付款——限制性股票回购义务”一致。
2 、后面的处理就和《企业会计准则解释第 7 号》第五条中的标准处理方法一样了、

提问人：茶前 饭 后 时间：2022-04-05 06:32:18
请教版主，如果公司锁定期是业绩对赌，对赌条件是经审计的年度扣非净利润的增长比，那么在做年度审计时，虽然未出具报告，但是经审定后的扣非净利润完全可以判定能完成业绩对赌，也就是说潜在的其他应付-限制性股票回购义务应该是不存在的，那么是不是应该在此次年度审计中直接冲回其他应付-限制性股票回购义务？还是等出了审计报告后待经公司董事会审议后才能冲回其他应付-限制性股票回购义务（需要这个仪式吗）？但激励方案里面没有明确说要经过审议，只说是经审定后的扣非净利润达到某个条件而已。望版主指点。
我的意思是关于股权激励的财务处理，是可以根据合理判断预提和冲回的，这也复核实质性原则。

回答人：chenyiwei
如果解除回购义务的条件很简单，可直接根据现有的数据进行判断的，则可以如你所述处理；但如果解除条件更复杂，例如除了涉及全集团的财务指标以外还涉及个人考核等，就会比较复杂，需到董事会审议后。